【裁判字號】    97,易,711
【裁判日期】    970829
【裁判案由】    竊盜
【裁判全文】
臺灣屏東地方法院刑事判決               97年度易字第711號
公  訴  人  臺灣屏東地方法院檢察署官
被      告  甲○○
上列被告因竊盜案件，經檢察官提起公訴（97年度偵字第4174號
），茲因被告就被訴事實為有罪之陳述，經告知簡式審判程序意
旨並聽取公訴人及被告之意見後，本院裁定依簡式審判程序審理
，判決如下：
    主  文
甲○○攜帶兇器竊盜，累犯，處有期徒刑壹年貳月。扣案經磨尖
之Ｔ字柄六角扳手壹把、開口扳手壹把均沒收。
    事  實
一、甲○○有竊盜、偽造文書、麻藥、違反藥事法、毒品等多筆
    犯罪經法院判刑確定之紀錄，最近1 次經有期徒刑執行完畢
    係因違反毒品危害防制條例案件，經本院95年度訴字第124
    號判處有期徒刑1 年2 月確定，於民國95年10月7 日入監執
    行，嗣因適用減刑條例，經本院96年度聲減字第140 號裁定
    減為有期徒刑7 月，於96年7 月16日期滿出監執行完畢。
二、詎其經前開有期徒刑執行完畢後5 年內，仍不知悔改，復基
    於意圖為自己不法所有之竊盜犯意，於97年6 月22日晚間11
    時許，持其所有而客觀上可供兇器使用，前端已經磨尖之Ｔ
    字柄六角扳手（起訴書記載為Ｔ字扳手）、開口扳手各1 把
    ，至屏東縣長治鄉○○村○○路30號前，竊取乙○○所有並
    停放該處之車牌號碼K2-2132 號自用小客車，得手後駛往其
    位在屏東縣高樹鄉○○村○○路114 號之住所前停放，並於
    次日即97年6 月23日清晨5 時許，將上開自用小客車原車牌
    卸下，改懸其稍早向友人借用之另1 輛自用小客車配掛之VJ
    -8667 號車牌以規避查緝時，為巡邏警員當場查獲，扣得其
    所有上開已經磨尖之Ｔ字柄六角扳手、開口扳手各1 把。
三、案經屏東縣警察局里港分局報告臺灣屏東地方法院檢察署檢
    察官偵查起訴。
    理  由
一、前揭犯罪事實，業據被告甲○○於本院審理時自白不諱，並
    經證人即被害人乙○○於警詢中證述綦詳，復有警製偵查報
    告、贓物認領保管單、扣案已經磨尖之Ｔ字柄六角扳手、開
    口扳手各1 把、現場及採證照片8 幀在卷可稽，被告甲○○
    自白竊盜犯行，堪認與事實相符。本件被告犯罪事證已臻明
    確，應依法論科。
二、按刑法第321 條第1 項第3 款之攜帶兇器竊盜罪，係以行為
    人攜帶兇器竊盜為其加重條件，此所謂兇器，其種類並無限
    制，凡客觀上足對人之生命、身體、安全構成威脅，具有危
    險性之兇器均屬之，且祇須行竊時攜帶此種具有危險性之兇
    器為已足，並不以攜帶之初有行兇之意圖為必要，最高法院
    著有79年臺上字第5253號判例可資參照。被告甲○○前揭時
    地持以犯罪使用之Ｔ字柄六角扳手、開口扳手等工具，除前
    者於前端已經打磨尖銳，對人體構成之危險性與扁鑽無異外
    ，2 者均係以金屬等材料製造之手工具，材質堅硬、銳利且
    易於握持運使，對於人體顯然具有危險性，為前開所稱之兇
    器。核被告甲○○前揭所為．係犯刑法第321 條第1 項第3
    款攜帶兇器竊盜罪。又被告甲○○前因違反毒品危害防制條
    例案件，經本院95年度訴字第124 號判處有期徒刑1 年2 月
    確定，於95年10月7 日入監執行，嗣因適用減刑條例，經本
    院96年度聲減字第140 號裁定減為有期徒刑7 月，於96年7
    月16日期滿出監執行完畢，有臺灣高等法院被告前案紀錄表
    及臺灣屏東地方法院檢察署刑案資料查註紀錄表各1 份在卷
    可按，乃受徒刑之執行完畢，5 年以內因故意而再犯本件有
    期徒刑以上之罪，應依累犯之規定，加重其刑。
三、爰審酌被告甲○○之年齡、品行、智識能力、犯罪手段、情
    節、所得財物價值、對於法益所生危害之程度，其為58年1
    月13日出生、受有國小畢業教育程度、以種植檳榔為業之人
    ，業據於本院審理時自陳在卷，本件犯罪時年39歲，前有多
    次犯罪經法院判刑確定並執行完畢之紀錄，除前開構成累犯
    要件部分，已如前述，不再重複評價者外，並曾於：(一)81年
    間因犯偽造文書罪，經臺灣彰化地方法院81年度易字第152
    號判處有期徒刑3 月確定，於81年8 月25日入監執行，81年
    11月20日期滿出監執行完畢；(二)83年間因違反麻醉藥品管理
    條例案件，經本院83年度易字第1977號判處有期徒刑6 月確
    定，於84年1 月23日易科罰金執行完畢；(三)84年間因犯竊盜
    罪，經本院84年度易字第555 號判處有期徒刑10月確定，於
    85年10月5 日入監執行；(四)85年間又因竊盜案件，經臺灣高
    等法院高雄分院85年度上易字第1199號（本院85年度易字第
    294 號）判處有期徒刑10月確定；(五)86年間另因違反藥事法
    案件，經本院85年度訴字第621 號判處有期徒刑6 月確定，
    並與上開(四)部分所示之刑，經本院86年度聲字第940 號裁定
    應執行有期徒刑1 年1 月，接續前開(三)部分所示之刑執行，
    於87年3 月11日因縮刑假釋出監，嗣期滿未經撤銷假釋而執
    行完畢；(六)87年間因違反毒品危害防制條例案件，經臺灣高
    等法院高雄分院88年度上訴字第426 號（本院88年度訴字第
    2 號）判處有期徒刑8 月確定，於89年8 月19日入監，90年
    4 月19日期滿出監執行完畢；(七)91年間因違反毒品危害防制
    條例案件，經91年度易字第663 號判處有期徒刑6 月確定，
    於92年12月7 日入監，93年6 月7 日期滿出監執行完畢；(八)
    93年間因違反毒品危害防制條例案件，經93年度訴字第455
    號判處有期徒刑8 月確定，於93年11月25日入監，94年7 月
    25日期滿出監執行完畢，有臺灣高等法院被告前案紀錄表及
    臺灣屏東地方法院檢察署刑案資料查註紀錄表各1 份在卷可
    按，素行欠佳，並考量其為供自己代步使用而竊盜之動機，
    以磨尖之Ｔ字柄六角扳手破壞他人自用小客車鎖孔強行發動
    竊取之手段，竊得財物為自用小客車1 輛之價值，造成社會
    治安、被害人法益受損害及生活不便之情形，所持工具對於
    法益形成進一步受侵害之危險程度，又其前有兩次竊盜前案
    紀錄，均已經法院判處有期徒刑10月確定並執行完畢如上，
    而仍不足以矯治其為不勞而獲即竊取他人財物之惡性，及其
    犯罪經查獲後，已知坦認犯行，犯後態度尚可等一切情狀，
    量處如主文所示之刑，以資儆懲。
四、扣案已經磨尖之Ｔ字柄六角扳手、開口扳手各1 把為被告甲
    ○○所有並供本件犯罪使用之工具，業據其在本院審理時供
    承在卷，併依刑法第38條第1 項第2 款規定為沒收之諭知。
據上論斷，應依刑事訴訟法第273 條之1 第1 項、第299 條第1
項前段，刑法第321 條第1 項第3 款、第47條第1 項、第38條第
1 項第2 款，判決如主文。
本案經檢察官許英輝到庭執行職務
中    華    民    國    97    年    8     月    29    日
                      刑事第二庭  法  官  陳松檀
以上正本證明與原本無異。
如不服本判決應於收受本判決送達後十日內向本院提出上訴書狀
，其未敘述上訴理由者，應於上訴期間屆滿後二十日內向本院補
提理由書狀（均須按他造當事人之人數附繕本）「切勿逕送上級
法院」。
中    華    民    國    97    年    8     月    29    日
                                  書記官  黃佳惠
附錄本判決論罪科刑法條全文：
中華民國刑法第321條
犯竊盜罪而有左列情形之一者，處六月以上、五年以下有期徒刑
：
一、於夜間侵入住宅或有人居住之建築物、船艦或隱匿其內而犯
    之者。
二、毀越門扇、牆垣或其他安全設備而犯之者。
三、攜帶兇器而犯之者。
四、結夥三人以上而犯之者。
五、乘火災、水災或其他災害之際而犯之者。
六、在車站或埠頭而犯之者。
前項之未遂犯罰之。


司法院資訊處製作；財團法人民間司法改革基金會備份。
